【裁判字號】    99,訴,1412
【裁判日期】    990617
【裁判案由】    毒品危害防制條例
【裁判全文】
臺灣板橋地方法院刑事判決              99年度訴字第1412號
公  訴  人  臺灣板橋地方法院檢察署檢察官
被      告  甲○○
上列被告因違反毒品危害防制條例案件，經檢察官提起公訴（99
年度毒偵字第2502號），本院依簡式審判程序審理後，判決如下
：
    主    文
甲○○施用第一級毒品，處有期徒刑捌月，扣案含有第一級毒品
海洛因成分之針筒壹支及夾鍊袋壹個，沒收銷燬之；又施用第二
級毒品，處有期徒刑肆月，扣案含有第二級毒品甲基安非他命成
分之玻璃球吸食器壹個，沒收銷燬之。應執行有期徒刑拾月，扣
案含有第一級毒品海洛因成分之針筒壹支及夾鍊袋壹個、含有第
二級毒品甲基安非他命成分之玻璃球吸食器壹個，均沒收銷燬之
。
    事    實
一、甲○○前因施用毒品案件，經臺灣臺中地方法院以89年度毒
    聲字第1914號裁定送觀察、勒戒後，因認有繼續施用毒品傾
    向，由同院以89年度毒聲字第3218號裁定令入戒治處所施以
    強制戒治，其間雖曾經同院以89年度毒聲字第6825號裁定停
    止戒治並付保護管束，而於民國89年12月21日釋放出臺灣臺
    中戒治所，惟嗣因其違反保護管束應遵守事項情節重大，復
    經同院以90年度毒聲字第2225號裁定撤銷停止戒治，並令入
    戒治處所施以強制戒治，於90年12月8 日始執行完畢釋放出
    臺灣臺中戒治所，並於91年1 月11日由臺灣臺中地方法院檢
    察署檢察官以91年度戒毒偵字第34號為不起訴處分確定，惟
    其於前開強制戒治執行完畢釋放後5 年內，復因施用第一級
    、第二級毒品案件，經臺灣臺中地方法院以92年度訴字第10
    07號判決分別判處有期徒刑1 年、7 月，應執行有期徒刑1
    年6 月確定。
二、詎甲○○仍不知警惕，基於施用第一級毒品之犯意，於99年
    1 月7 日18時10分許為警查獲後採尿前回溯26小時內之某時
    許（不含為警查獲至採尿期間），在臺北縣新莊市○○路37
    6 巷19號居住處，以針筒注射之方式，施用第一級毒品海洛
    因1 次，另基於施用第二級毒品之犯意，於99年1 月7 日18
    時10分許為警查獲後採尿前回溯96小時內之某時許（不含為
    警查獲至採尿期間），在前址居住處，以將第二級毒品甲基
    安非他命放置在玻璃球吸食器內，再點火燒烤吸食煙霧方式
    ，施用甲基安非他命1 次。嗣於99年1 月7 日18時10分許，
    為警持搜索票在前址居住處查獲甲○○，並當場扣得分別供
    其前揭施用海洛因、甲基安非他命所用之含有海洛因成分之
    針筒1 支及夾鍊袋1 個、含有甲基安非他命成分之玻璃球吸
    食器1 個。
三、案經臺北市政府警察局萬華分局移請臺灣士林地方法院檢察
    署檢察官呈請臺灣高等法院檢察署檢察長令轉臺灣板橋地方
    法院檢察署檢察官偵查後提起公訴。
    理    由
一、本案被告甲○○所犯均係死刑、無期徒刑、最輕本刑為3 年
    以上有期徒刑以外之罪，其於準備程序中就被訴事實皆為有
    罪之陳述，經本院告知簡式審判程序之旨，並聽取公訴人、
    被告之意見後，經合議庭裁定由受命法官獨任進行簡式審判
    程序審理，合先敘明。
二、上揭犯罪事實，業據被告甲○○於本院準備程序中及審理時
    均坦承不諱，並有搜索扣押筆錄暨扣押物品目錄表1 份及查
    獲現場照片4 張附卷可稽，而其於99年1 月7 日18時10分許
    為警查獲後，經採尿送台灣尖端先進生技醫藥股份有限公司
    囑託鑑定結果，確呈嗎啡（按海洛因經施用進入人體後，係
    水解還原成嗎啡，再代謝排出體外，業據行政院衛生署藥物
    食品檢驗局以73藥檢壹字第030221號函文說明綦詳，為本院
    辦理施用第一級毒品案件職務上所已知）、甲基安非他命之
    陽性反應，有該公司99年1 月20日濫用藥物檢驗報告1 份附
    卷可稽，足以佐證被告自白與事實相符，堪以採信。按海洛
    因經注射入人體後，約百分之八十於24小時內自尿中排出，
    國外曾有文獻報導注射6 毫克之海洛因鹽酸鹽，其代謝物嗎
    啡之平均可檢出時限約為26小時，業據行政院衛生署藥物食
    品檢驗局81藥檢壹字第8114885 號函敘在案，而為本院辦理
    施用第一級毒品案件職務上所已知；又甲基安非他命經口服
    投與後約百分之七十於24小時內自尿中排出，約百分之九十
    於96小時內自尿中排出，由於甲基安非他命成分之檢出與其
    投與方式、投與量、個人體質、採尿時間與檢測儀器之精密
    度等諸多因素有關，因此僅憑尿液中呈甲基安非他命陽性反
    應，並無法確實推算吸食時間距採集時間之長短，惟依上述
    資料推斷，最長可能不會超過4 日，業經行政院衛生署藥物
    食品檢驗局81年2 月8 日（81）藥檢一字第001156號函示綦
    詳，同為本院辦理施用第二級毒品案件職務上所已知者，是
    經採尿檢驗有甲基安非他命陽性反應者，可認定其於採尿前
    4 日即96小時內確有施用甲基安非他命，從而，被告於99年
    1 月7 日18時10分許為警查獲後採尿前分別回溯26、96小時
    之某時許（均不含為警查獲至採尿期間），即分別為被告施
    用海洛因、甲基安非他命之時點無訛。再被告前因施用毒品
    案件，經臺灣臺中地方法院以89年度毒聲字第1914號裁定送
    觀察、勒戒後，因認有繼續施用毒品傾向，由同院以89年度
    毒聲字第3218號裁定令入戒治處所施以強制戒治，其間雖曾
    經同院以89年度毒聲字第6825號裁定停止戒治並付保護管束
    ，而於89年12月21日釋放出臺灣臺中戒治所，惟嗣因其違反
    保護管束應遵守事項情節重大，復經同院以90年度毒聲字第
    2225號裁定撤銷停止戒治，並令入戒治處所施以強制戒治，
    於90年12月8 日始執行完畢釋放出臺灣臺中戒治所，並於91
    年1 月11日由臺灣臺中地方法院檢察署檢察官以91年度戒毒
    偵字第34號為不起訴處分確定，惟其於前開強制戒治執行完
    畢釋放後5 年內，復因施用第一級、第二級毒品案件，經臺
    灣臺中地方法院以92年度訴字第1007號判決分別判處有期徒
    刑1 年、7 月，應執行有期徒刑1 年6 月確定等情，有臺灣
    高等法院被告前案紀錄表1 份附卷可稽，足徵被告於強制戒
    治執行完畢釋放後5 年內，已因施用第一級、第二級毒品經
    法院判處罪刑後，始進而再為本案施用第一級、第二級毒品
    犯行之事證明確，已非屬毒品危害防制條例第20、23條所定
    之「初犯」或「5 年後再犯」情形（最高法院95年度第7 次
    刑事庭會議紀錄參照），自應依法論科。
三、按海洛因、甲基安非他命分別屬毒品危害防制條例第2 條第
    2 項第1 款、第2 款規定之第一級、第二級毒品，是核被告
    甲○○所為，係犯毒品危害防制條例第10條第1 項、第2 項
    之施用第一級、第二級毒品罪。被告為施用海洛因、甲基安
    非他命而持有海洛因、甲基安非他命之低度行為，各為其施
    用第一級、第二級毒品之高度行為所吸收，均不另論罪。又
    按刑法第47條第1 項所謂執行完畢，其在監執行期滿者，固
    不待言；如係經假釋出獄者，須在無期徒刑假釋後滿20年，
    或在有期徒刑所餘刑期內未經撤銷假釋者，其未執行之刑，
    始得以已執行論，此觀刑法第79條第1 項前段之規定甚明。
    查被告前因施用第一級、第二級毒品、竊盜、贓物、詐欺、
    恐嚇等案件，分別經法院判決判處罪刑及減刑確定，經入監
    接續執行有期徒刑1 年7 月、3 年之刑期，甫於97年8 月18
    日縮短刑期假釋出監並付保護管束，原應於98年1 月20日保
    護管束期滿，惟被告於假釋中之97年8 月29日因對於女子利
    用其酒醉之情形，不能抗拒而為性交，業於99年2 月11日經
    本院以97年度訴字第5361號判決判處有期徒刑3 年在案，已
    據本院依臺灣高等法院被告前案紀錄表查明無訛，而依刑法
    第78條第1 項規定，倘本院前開判決確定後，當應於6 月以
    內撤銷其上開假釋，是被告既仍可能須執行前開合併計算假
    釋各刑期之殘刑，自屬尚未全部執行完畢，而與累犯之構成
    要件不符，附此敘明。再被告所犯本案施用第一級、第二級
    毒品二罪，犯意各別，行為互殊，應予分論併罰。爰審酌被
    告前已有因施用第一級、第二級毒品經法院判處罪刑之前科
    紀錄，竟猶不思尋求正當之身心發展，再分別施用足以導致
    精神異常，甚至造成生命危險之海洛因、甲基安非他命，戕
    害一己之身心健康，對社會治安可能之危害程度非微，惟其
    於犯後尚知坦認全部犯行，並自願配合檢警指證其施用海洛
    因來源等一切情狀，分別量處如主文所示之刑，並定其應執
    行之刑，以資懲儆。末查，扣案針筒1 支及夾鍊袋1 個均含
    有海洛因成分、扣案玻璃球吸食器1 個則含有甲基安非他命
    成分，分別屬查獲之第一級、第二級毒品，有毒品初步鑑驗
    報告單2 紙及扣案物鑑驗照片3 張在卷可憑，且因海洛因、
    甲基安非他命成分甚微，已無法將各毒品成分單獨析離，故
    皆應依毒品危害防制條例第18條第1 項前段規定，連同前開
    針筒、夾鍊袋及玻璃球吸食器，分別於被告各宣告刑及所定
    應執行刑內，均併予諭知沒收銷燬之。
據上論斷，應依刑事訴訟法第273 條之1 第1 項、第299 條第1
項前段，毒品危害防制條例第10條、第18條第1 項前段，刑法第
11條前段、第51條第5 款、第9 款，判決如主文。
本案經檢察官馮君傑到庭執行職務。
中    華    民    國    99    年    6     月    17    日
                  刑事第十七庭  法  官  張 兆 光
上列正本證明與原本無異。
如不服本判決，應於判決送達後10日內敘明上訴理由，向本院提
出上訴狀 (應附繕本) ，上訴於臺灣高等法院。其未敘述上訴理
由者，應於上訴期間屆滿後20日內向本院補提理由書「切勿逕送
上級法院」。
                                書記官  曹 秋 冬
中    華    民    國    99    年    6     月    17    日
                                      
附錄本案論罪科刑法條：
毒品危害防制條例第10條
施用第一級毒品者，處6 月以上5 年以下有期徒刑。
施用第二級毒品者，處3 年以下有期徒刑。

司法院資訊處製作；財團法人民間司法改革基金會備份。
